# 优先股收益账务处理

提问人：gatekirk 时间：2012-09-04 12:35:12
想请教陈版优先股收益是如何入账的？假设A公司持有B公司的普通股，A公司目前按权益法核算B公司的普通股净利润，按持股比例计算；现在A公司取得B公司的优先股，那A公司持有B公司优先股的收益是按照实际分配优先股股息计入利润表吗？A公司持有B公司普通股的净利润是按照B公司的净利润减去优先股息后再算比例吗？谢谢！

回答人：chenyiwei
优先股很复杂，可能是权益，也可能是负债，或者两者兼有。如果优先股对发行方（B公司）而言构成一项权益工具，不含债务工具成份，则如你所述。

提问人：gatekirk 时间：2012-09-05 09:29:02
回复 chenyiwei 的帖子
谢谢陈版！ 昨天忘了请教您是否知道关于优先股股息账务处理的对应准则或指引？

回答人：chenyiwei
主要是金融工具确认和计量、金融工具列报两项准则。